

Eu sou um engenheiro de software com mais de 6 anos de experiência em diversos tipos de negócios. Tenho foco em React e seu ecossistema. Tenho experiência em testes unitários, reescrita e refatoração de aplicações React e desempenho no frontend. Também gosto de estudar novas tecnologias como Rust e Elixir. No meu tempo livre, gosto de passar tempo com meu cachorro, família e amigos.

# **Experiência**

Frontend Engineer Canadá - Remoto

SPOCKET

Julho 2022 - Presente

- Trabalhando como FrontendEngineer com React (usando ES6+, React Hooks, Redux, Context API, Jest, RTL e nosso design system)
- · Desenvolvimento de novas features seguindo os padrões da empresa e boas práticas iteradas através do nosso planejamento no Jira
- Manutenção do código legado e consertando bugs encontrados pelos usuários e QAs
- Refatorando componentes antigos para ES6+ (class components para functional components).
- Criação de documentação para guiar a criação dos testes unitários
- · Criei novos testes unitários e aumentei a porcentagem de cobertura de código pelos testes
- Implementei um novo pipeline de CI/CD usando Github Actions, AWS S3 e Cloudfront
- · Atualizei e sanitizei todas as bibliotecas utilizadas no projeto

# **Engenheiro de Software**

São Paulo - Remoto

Abril 2021 – Julho 2022

- Trabalhei como Engenheiro Frontend com React (usando ES6+, React Hooks, Context API, React Testing Library e Ant Design).
- Desenvolvi novas funcionalidades e corrigi bugs iterados de nosso quadro usando Jira.
- Refatorei componentes antigos para ES6+
- · Criei um padrão de código (apenas componentes funcionais, todos typesafe usando proptypes e default props)
- Aumentei a cobertura de testes com a equipe para 80% (padrões da empresa)
- Melhorei o pipeline de CI/CD usando Jenkins, reduzindo problemas e tempo de processamento

# **Engenheiro Full Stack**

São Paulo - Remoto

Softwrap

Agosto 2020 - Abril 2021

- Trabalhei com React e React Native, Node.js, Firebase e Docker
- Fui responsável por coordenar uma equipe específica para o desenvolvimento de um aplicativo híbrido usando React Native e Firebase para vales-refeição de uma empresa divulgada
- Criei um aplicativo perfeitamente alinhado para a prestação de contas de empresas de contabilidade

Engenheiro Full Stack
Ribeirão Preto

SMARTENVIOS Fevereiro 2020 – Junho 2020

- Trabalhei como Engenheiro Full Stack com React, Gatsby, TailwindCSS, Node.js, PostgreSQL, MongoDB e Docker
- O processo de monitoramento foi feito usando PM2 e a implantação desses serviços usando AWS como LightSail, EC2, S3
- Nessa posição, fui responsável pelo desenvolvimento, codificação e implantação

# **Educação**

# Universidade de São Paulo

Ribeirão Preto, São Paulo, Brasil

BACHARELADO EM INFORMÁTICA BIOMÉDICA

2012 - 2020

 Durante o meu Bacharelado em Informática Biomédica, trabalhei como pesquisador estagiário em bioinformática, onde adquiri experiência em análise de dados usando R, mais especificamente ggplot2, tidyr, dplyr, pacotes do bioconductor (como limma e GEOQuery) e a criação de dashboards usando Shiny.



# Tecnologia

## JAVASCRIPT

- · Minha linguagem de programação nativa. Meu primeiro contato foi em 2013, mas comecei a trabalhar alguns anos depois disso.
- Trabalho com isso há mais de 6 anos. Usei-o no front-end com React, React Native, Context API, React Hooks, Redux, Zustand, consumindo diferentes backends, usando styled-components, Ant Design, TailwindCSS para estilização e para automação de testes usando React Testing Library e Jest
- Tenho usado NextJS e Gatsby para projetos pessoais.
- · Tenho usado Node.js para backend com Express, NestJS e Fastify, apenas por diversão e para fins de aprendizado
- · Criei scrapers e crawlers usando Puppeteer e Cheerio.
- ES6+, clean code, ESLint, Prettier, EditorConfig sempre.

#### ELIXIR

- Uma das minhas linguagens secundárias para projetos pessoais
- Usando Phoenix para criar APIs e LiveView para projetos fullstack.
- Lidando com bancos de dados relacionais e não relacionais usando Ecto.
- Usando as ferramentas de análise de código: credo e dialyxir.
- Eu pretendo trabalhar com Elixir, devido à tolerância a falhas e aos sistemas altamente escaláveis.

#### HTMI

• Tenho usado HTML seguindo as melhores práticas com semântica e o guia de acessibilidade (a11y) para criar aplicativos web semânticos e acessíveis.

#### CSS

• Tenho usado CSS puro (Vanilla CSS) ou SASS como pré-processador, trabalhando com a metodologia BEM e seguindo as melhores práticas para um CSS bem estruturado e bonito. Na maioria dos casos, usando flexbox ou grid.

#### Rust

- Linguagem secundária para criar projetos pessoais
- · Com foco em scripts seguros e performáticos

#### R

- Usando pacotes do Bioconductor como limma e GEOQuery.
- Manipulação e visualização de dados usando ggplot2, tidyr, dplyr
- Integrações com bancos de dados relacionais e não relacionais.
- Criação de painéis (dashboards) usando aplicativos Shiny.

## LINUX

• Entusiasta de software livre desde 2004. Tudo o que eu queria era fazer algumas chamadas telefônicas gratuitas e isso me levou ao Linux e outras coisas como shell scripting.

## DEVOPS

- Trabalhei com virtualização usando Docker.
- Integração contínua e implantação contínua com Jenkins, CircleCI, SonarQube, Fortify, Github Actions, Cloudflare, Netlify e Vercel.
- Trabalhei usando GCP. Atualmente, trabalho com AWS (EC2, S3, Cloudfront, LightSail, Amplify)

## Linguagens

## Português

· Falante nativo

## INGLÊS

• Nível C1